臺灣高雄地方法院刑事判決　　　　　　　　　　　　　　九十年度自字第四七五號
　　自　訴　人　甲○○
　　　　　　　　乙○○
　　右二人共同
　　代　理　人　丙○○
　　被　　　告　己○○
　　右　一　人
　　選任辯護人　張永昌
右列被告因業務過失致死等案件，經自訴人提起自訴，本院判決如左：
    主  文
己○○無罪。
    理  由
一、自訴意旨略以︰緣自訴人之子李建忠於民國八十八年十月四日下午三時五十分許
    ，在高雄縣大寮鄉會結村八五之十五號工廠內電解版修補區工作，因同事黃耀興
    所操作之該處固定式起重機，以一條纖維帶及纖維索同時吊掛電解版時，因纖維
    帶從吊鉤處滑出，纖維索又斷裂，致吊起之電解版掉落，撞擊在旁作業之李建忠
    背部，李建忠因而有胸腔出血之傷害，經送醫後不治死亡。而本案原以戊○○為
    雇主昇機企業有限公司（以下簡稱「昇機公司」）之負責人，追究其違反勞工安
    全衛生法刑責，然戊○○於前案法院審理中辯稱︰渠受僱於被告己○○云云，證
    人即昇機公司會計丁○○亦證稱︰昇機公司公司股權自八十八年八月二十七日左
    右就轉讓給被告己○○，之後公司須支付之貨款，由被告己○○開支票支付，薪
    資也是由己○○匯到公司帳戶，再由其提出發給員工，包含戊○○在內云云，是
    被告己○○自八十八年八月二十七日起既為昇機公司之實際負責人，亦為從事業
    務之人，明知對新僱勞工或在職勞工於變更工作前，應使其接受適於工作必要之
    安全衛生教育訓練，且對於起重機之吊鉤或吊索，有防止吊舉中所吊物體脫落之
    裝置，為其應注意之事，且無不能注意之情形，竟疏於注意，僱用未受起重訓練
    之黃耀興，在該公司擔任操作固定式起重機之工作，造成李建忠死亡。因認被告
    己○○涉犯有刑法第二百七十六條第二項之業務過失致人於死及違反勞工安全衛
    生法第三十二條第一項第一款等罪嫌云云。
二、按犯罪事實應依證據認定之，無證據不得推定其犯罪事實，刑事訴訟法第一百五
    十四條定有明文。又按刑事訴訟法上所謂認定犯罪事實之證據，係指足以認定被
    告確有犯罪行為之積極證據而言，如未能發現相當證據或證據不足以證明，自不
    能以推測或擬制之方法，以為裁判基礎，最高法院二十九年上字第三一○五號及
    同院四十年臺上字第八十六號分別著有判例；復按被害人所述被害情形如無瑕疵
    可指，而就其他方面調查又與事實相符，則其供述固可採為判決基礎，倘其陳述
    尚有瑕疵，而在未究明前，遽採為論罪科刑之根據，即難認為適法。是被害人陳
    述倘無瑕疵者，尚須就其他方面調查又與事實相符，其供述始可採為判決之基礎
    （最高法院三十二年上字第六五七號及六十一年臺上字第三○九九號判例要旨參
    照），所謂無瑕疵，係指被害人所為不利被告之陳述，與社會上一般生活經驗或
    卷存其他客觀事實並無矛盾而言。至所謂就其他方面調查與事實相符，非僅以所
    援用之旁證足以證明被害結果為已足，尤須綜合一切積極佐證，除認定被告確為
    加害人之可能外，在推理上無從另為其他合理原因之假設。有不合於此，即不能
    以被害人之陳述做為論斷之證據。另無論直接證據或間接證據，其為訴訟上證明
    ，須於通常一般人均不至於有所懷疑，而得確信其為真實之程度者，始得據之為
    有罪之認定，倘其證明尚未達此一程度，而有合理性懷疑之存在時，即無從為有
    罪之認定，若不能證明被告犯罪者，應諭知無罪之判決，刑事訴訟法第三百零一
    條第一項定有明文，合先敘明。
三、自訴人認被告己○○涉有前揭犯行無非係以案外人戊○○於前案（指本院八十九
    年度訴字第二四六七號）法院審理中辯稱︰渠受僱於被告己○○云云，證人即昇
    機公司會計丁○○亦證稱︰昇機公司公司股權自八十八年八月二十七日左右就轉
    讓給被告己○○，之後公司須支付之貨款，由被告己○○開支票支付，薪資也是
    由己○○匯到公司帳戶，再由其提出發給員工，包含戊○○在內云云，並提出案
    外人戊○○於另案審理中所提出之高新銀行活期儲蓄存款存摺封面、第一頁、第
    二頁、第三頁及殷晟有限公司（以下簡稱「殷晟公司」）帳號00000000
    0000號往來明細表（均為影本）各乙份為憑；又聲請調閱臺灣高雄地方法院
    檢察署八十九年度偵字第五五二五號、八十八年度偵字第二七六七○號、本院八
    十九年度訴字第二四六七號、臺灣高等法院高雄分院上訴卷宗供參；另聲請傳喚
    戊○○、丁○○到庭作證。
四、訊據被告己○○堅詞否認有何違反勞工安全衛生法及業務過失致人於死等犯行，
    辯稱︰伊不是昇機公司負責人，並未在昇機公司內擔任任何職務；因昇機公司介
    紹工作，伊才先代墊臨時工薪水，昇機公司股權未有移轉予伊之事，伊並未參與
    昇機公司經營，昇機公司向殷晟公司借調很多錢；因伊與戊○○簽立協議書，由
    伊成立殷盛公司，戊○○則讓與燁聯公司間承接耐火滾輪等技術，伊根據協議書
    內容，由伊幫戊○○負擔債務，戊○○再將相關技術移轉至新成立之殷晟公司；
    渠只有申報丁○○薪資，沒有申報昇機公司其他員工薪資，因為昇機公司將來註
    銷後，想僱用丁○○繼續在殷晟公司工作，渠未在丁○○面前提過是昇機公司幕
    後老板，渠只有提過昇機公司將來註銷，會由殷晟公司來接手，有關燁聯公司貨
    款是由我們殷晟公司領走，這是根據戊○○與渠之間之協議；渠當初是為了要幫
    戊○○處理事情，要匯錢給戊○○，才會為他申請這個高新銀行帳戶，而戊○○
    當庭提出之計劃表是渠太太寫的，此因渠所收的錢不足以扺償戊○○欠渠的錢，
    才會寫給戊○○看等語。
五、關於被害人李建忠發生死亡災害之職業災害部分︰
  (一)查共同被告黃耀興、被害人李建忠均受僱於昇機公司，而共同被告黃耀興在該公
    司擔任操作固定式起重機之工作，而雇主對於起重機之吊鉤或吊具，應有防止吊
    舉中所吊物體脫落之裝置，且不得使用有顯著損傷或腐蝕之纖維索、帶作為起重
    昇降機具之吊掛用具，以防止機械、器具、設備所引起之危害，竟未為此項防止
    脫落之裝置，且仍使用有鬆散及局部硬化之纖維索，而共同被告黃耀興應注意有
    足夠之訓練，並將防止脫落之裝置安裝妥當，檢查纖維帶、索強度後，始得操作
    起重機吊掛重物時，共同被告黃耀興無不能注意之情形，竟疏未注意及此，而於
    八十八年十月四日下午三時五十分許，在上開公司之電解板修補區內，共同被告
    黃耀興貿然操作該處之固定式起重機，以一條纖維帶及一條纖維索（撚股已有鬆
    散、局部硬化等現象）同時吊掛電解板時，因纖維帶未斷裂卻從吊勾處滑出，纖
    維索又斷裂，致吊起之電解板掉落，撞擊在旁作業之被害人李建忠背部，被害人
    李建忠因而受有胸腔內出血之重創，經送醫後不治死亡等情，業據共同被告黃耀
    興於另案偵審程序（警卷、臺灣屏東地方法院檢察署八十八年度相字第六○三號
    、臺灣高雄地方法院檢察署八十九年度偵字第五五二五號、本院八十九年度訴字
    第二四六七號、九十年上訴字第一一二九號）中供承在卷，證人戊○○亦於另案
    偵審程序中對於上開因起重機欠缺防止吊舉中所吊物體脫落之裝置，且使用有鬆
    散及局部硬化之纖維索，致電解板掉落，擊中被害人李建忠致發生死亡等事實坦
    承不諱，且有行政院勞工委員會南區勞動檢查所八十八年十一月十日八八南檢機
    字第五一九一號函暨檢附之職業災害檢查報告書各乙份在卷可稽，被害人李建忠
    因遭吊起之電解板掉落撞擊背部，因而受有胸腔內出血之重創而死亡，業經臺灣
    屏東地方法院檢察署檢察官督同法醫師相驗屬實，並有相驗屍體證明書、驗斷書
    、勘驗筆錄及相驗結果報告書各乙件附卷足憑，經本院調取前揭全部偵審卷宗核
    閱屬實。
  (二)準此，足見昇機公司之負責人對於起重機之吊鉤或吊具，未有防止吊舉中所吊物
    體脫落之裝置，以防止機械、器具、設備所引起之危害，且使用有鬆散及局部硬
    化之纖維索，有違反勞工安全衛生設施規則第九十條「雇主對於起重機具之吊鉤
    或吊具，應有防止吊舉中所吊物體脫落之裝置」之規定而違反勞工安全衛生法第
    五條第一項第一款之「雇主對防止機械、器具、設備等引起之危害應有符合標準
    之必要安全衛生設備」之規定；又有違反勞工安全衛生設施規則第一百零一條之
    「雇主不得使用左列任何一種情況之纖維索、帶，作為起重升降機具之吊掛用具
    ︰一已斷一股子索。二有顯著之損傷或腐蝕者」之規定而違反勞工安全衛生法第
    五條第一項第一款之「雇主對防止機械、器具、設備等引起之危害應有符合標準
    之必要安全衛生設備」之規定甚明；而共同被告黃耀興及雇主均應注意操作起重
    機吊掛重物時之安全檢查及措施，且依當時狀況又無不能注意之情事，竟疏未注
    意，因而發生本件死亡災害之職業災害，雇主違反勞工安全衛生法前揭規定及共
    同被告黃耀興有過失之行為，與被害人李建忠死亡結果間有相當之因果關係，本
    院八十九年度訴字第二四六七號及臺灣高等法院高雄分院九十年度上訴字第一一
    二九號均同此認定。
六、次按勞工安全衛生法所稱雇主，謂事業主或事業之經營負責人；所稱事業單位，
    謂本法適用範圍內僱用勞工從事工作之機構；所稱職業災害，謂勞工就業場所之
    建築物﹑設備﹑原料﹑材料﹑化學物品﹑氣體﹑蒸氣﹑粉塵等或作業活動及其他
    職業上原因引起之勞工疾病﹑傷害﹑殘廢或死亡，勞工安全衛生法第二條第二項
    、第三項、第四項分別定有明文。是以，被害人李建忠在昇機公司之電解板修補
    區內之就業場所，因雇主有違反上揭「雇主對防止機械、器具、設備等引起之危
    害應有符合標準之必要安全衛生設備」之規定，而發生死亡災害之職業災害，是
    本件被害人李建忠死亡，雇主即因違反違反勞工安全衛生法第五條第一項第一款
    之規定，又致發生被害人李建忠死亡災害之職業災害，應依同法第三十一條第一
    項之規定處罰之。自訴意旨認應依勞工安全衛生法第三十二條第一項第一款之「
    違反第五條第一項之規定，致發生第二十八條第二項第二款之災害之罹災人數在
    三人以上之職業災害」規定處罰之，顯有誤會，附此敘明。
七、同上所述，被害人李建忠發生死亡災害之職業災害，其雇主應依勞工安全衛生法
    第三十一條第一項之規定處罰之，而勞工安全衛生法所稱之雇主包括事業主或事
    業之經營負責人。是故，昇機公司之事業主或事業之經營負責人為何人，即應以
    違反勞工安全衛生法第三十一條第一項之規定相繩之。查案外人戊○○迄於九十
    年十一月三十日，仍擔任「昇機公司」之董事長，而案外人戊○○亦自七十四年
    六月二十五日核准設立登記起，即擔任董事長，此有高雄市政府九十年十一月三
    十日高市府建二公字第○九○○七六六三三○○號函暨檢附之登記事項卡、變更
    登記事項卡等在卷足稽，是案外人戊○○乃係昇機公司登記名義之負責人甚明；
    再查︰
  (一)證人即昇機公司會計丁○○於九十年十二月二十五日本院審理中到庭結證稱︰「
    （以前有受僱於殷晟有限公司？）有，從八十八年九月開始曾任會計三個月的時
    間，之前是受僱於昇機公司，後來我報稅都是由殷晟公司所申報的，當時現場負
    責人為戊○○，公司沒有幫我辦理勞保」、「（公司薪水當時是誰發下的，買貨
    之貨款是誰出的？工程款是誰去領的？）我從八十八年九月份開始發放八月份的
    薪水前，我先以傳真方式傳真個別勞工應領之工資數額傳真給己○○，買貨的貨
    款是由己○○開支票給我由我轉給各家廠商，應收工程帳款則由被告持公司印鑑
    自行領取沒有透過我」、「（當時公司除了你之外，其他員工的扣繳憑單是誰在
    申報？）因為我在十一月份離職尚未申報，所以我不清楚，昇機公司股權變動我
    不清楚，戊○○及己○○先前有談過要合夥的事情，是否有談成我不清楚，他們
    二人都有向我說過將昇機公司勞工薪資、客戶請款傳真給己○○，我在每次傳真
    前都會先與己○○聯絡，己○○並未告訴我他是老板，傳真後匯款是匯到戊○○
    的帳戶我再去領出發給勞工」等語。
  (二)證人戊○○於九十年十二月二十五日本院審理中到庭結證稱︰「（昇機公司何時
    結束的？）八十八年八月二十七日，因我週轉不靈由己○○承接，當時有簽立一
    些協議的文書，我以每月三萬元薪資受僱於己○○，從九月份開始，八月份薪水
    九月五日由己○○負責發放，九月初就有領到一筆一百二十萬元的匯款，因為我
    們昇機公司當時還有與燁聯公司有些貨款沒收到，所以才沒有變更負責人為己○○」、「（你八十八年有接到殷晟公司的扣繳憑單？未轉給殷晟公司前你們公司
    有多少人？）沒有收到，發生事情後就沒有報稅了。當時公司有我、會計、李建
    忠及黃耀興、陳墨，除了我與會計外其他人都是臨時工以日計薪」、「（當初己○○是承接昇機公司全部業務或承接股權？）己○○幫我還債，我印鑑都交給己○○，沒有辦理負責人及股權變更，是因為涉及後續應收帳款及印鑑變更的問題
    ，當初與己○○有談成昇機結束後由殷晟來接手。我把領錢的印鑑都交給己○○
    每月只領三萬元，工程款也由他去領取」云云；又於九十一年一月十日本院審理
    中到庭結證稱︰「提出計劃表（在卷），這是被告寫給我要向燁聯請領的款項，
    高新銀行新興分行帳號：000000000000號，戶名戊○○，這是己○○去幫我申請的，是作為我薪水及其他工人的薪水匯入之用，提出存褶原本（存
    卷）一份」云云。
  (三)復查，案外人吳忠諶、洪秀赤、戊○○等三人曾於八十八年六月十五日簽立協議
    書，其內容意旨略以︰吳忠諶為代償戊○○欠洪秀赤三百一十萬元，簽發大眾商
    業銀行大昌分行支票八十八年六月十五日發票之六十萬元、八十八年七月十五日
    發票之五十萬元、八十八年八月十五日發票之五十萬元、八十八年九月十五日發
    票之五十萬元、八十八年十月十五日發票之五十萬元、八十八年十一月十五日發
    票之五十萬元，俟洪秀赤兌領八十八年七月十五日發票之支票款後，應將昇機公
    司印鑑及燁聯公司領款卡交還吳忠諶等情；又案外人吳忠諶、戊○○等二人亦於
    八十八年六月十五日簽立合約書，其內容略以︰吳忠諶提出三百一十萬元為戊○○償還同額債務，遂與戊○○於八十八年六月十五日起，共同經營昇機公司，所
    承接之工程共有，戊○○提供廠房及原有設備，請款收回之貨款優先支付三百一
    十萬元款項，戊○○為償還該款項錢，應開立本票作為憑證，昇機公司管銷費用
    由公司負擔，戊○○另欠吳忠諶三百四十萬元債務部分，除戊○○應於每月十五
    日支付利息六萬八千元外，有工程盈餘須按期付款，昇機公司所接之工程，戊○○應告知吳忠諶，由雙方決定金額後，才可報價等情，此有協議書、合約書（均
    為影本）各乙份附卷供參。
  (四)再查，案外人董文卿、吳忠諶、戊○○三人於八十八年八月二十七日簽立切結書
    及協議書，其內容意旨略以︰吳忠諶於八十八年六月十五日為昇機公司代償三百
    一十萬元，轉由董文卿承擔以立峰井企業有限公司代表人名義簽發三張支票，吳
    忠諶於領得款項後，應將昇機公司印鑑及燁聯卡交予董文卿；又戊○○欠吳忠諶
    四百三十五萬元部分，除現金九十五萬元現場交付外，由被告己○○以丞貿有限
    公司代表人名義，另簽發面額均為三十四萬元支票代償之等情，有切結書、協議
    書及支票十三紙（均為影本）附卷可攷。
  (五)緣案外人被告戊○○所經營之昇機公司積欠債務，經被告己○○及其父董文卿以
    三十萬元本票債權對昇機公司機械假扣押，原股東吳忠諶亦因虧欠過多而有意退
    出，乃由董文卿、己○○父子出資後代昇機公司及戊○○清償對吳忠諶債務後，
    昇機公司帳務由董文卿父子管理，利潤雙方二八分帳等情，業據被告己○○於另
    案告訴狀中指陳明確，復經案外人戊○○於八十九年十二月二十六日另案中陳明
    在卷（臺灣臺南地方法院檢察署八十九年度偵字第七八○四號、臺灣臺南地方法
    院八十九年度易字第三○五二號、臺灣高等法院臺南地方法院九十一年度上易字
    第五七號），核與案外人吳忠諶於九十一年二月二十日臺灣高等法院臺南分院審
    理中到庭證稱：原本戊○○積欠伊債務，戊○○以與其舅合夥事業賺錢可以償還
    ，並要伊接手其舅父股權，‧‧‧當時我們合作條件，帳由伊管，發票章放伊處
    ，後來戊○○告訴伊，他親戚要接手．戊○○也帶我去談有存貨、利潤，及接手
    人應給伊多少錢，伊本來要現金，己○○要求部分給支票，所以伊收受十張支票
    ，‧‧‧股權是伊讓出，伊告訴己○○要常去公司看管，接手後要評估才投資，
    ‧‧‧與戊○○合作，戊○○舅父退出，戊○○與己○○合作伊退出等情相符，
    並與證人吳忠諶於九十年六月二十六日臺灣臺南地方法院審理中證述情節大致堪
    符，經本院調閱上開偵審卷宗核閱無訛，且與前開合約書、協議書及切結書記載
    內容一致，應可採信。
  (六)另查被告己○○自代昇機公司及案外人戊○○清償對吳忠諶之債務後，即取得昇
    機公司之印鑑章及該公司向燁聯公司領款之卡，此有前開八十八年八月二十七日
    切結書在卷可按。被告己○○於與案外人戊○○合作後，以昇機公司名義向燁聯
    公司領得五百多萬元的工程款，此經被告己○○於八十九年十二月二十六日臺灣
    臺南地方法院審理中自承明確，且被告己○○就案外人戊○○於九十一年一月十
    日本院審理中所提出之「計劃表」乙紙（附於前開期日訊問筆錄之後），亦陳稱
    ︰該計劃表係伊太太所寫，只是伊所領得之應收帳款金額沒如案外人戊○○所言
    那麼多，且亦不足以抵償戊○○所欠之債務等語，則案外人戊○○於被告己○○
    負責昇機公司帳務後，確有依照其與被告己○○約定之內容，將昇機公司向各公
    司可領得之工程款，全數由被告己○○一方領取，應可認定。至於案外人戊○○
    與被告己○○就被告己○○所領得之昇機公司應收帳款金額互有爭執乙節，尚不
    足以影響右開事實之認定，爰不再究明實際金額如何，附此指明。
  (七)此外，被告己○○於另案（臺灣臺南地方法院檢察署八十九年度偵字第七八○四
    號）告訴狀中自承︰昇機公司員工及案外人戊○○之薪津均向伊請領，並提出昇
    機公司員工自八十八年八月二十一日起至同年十一月二十日止，全部薪（工）資
    表共六張、案外人戊○○之高新銀行活期儲蓄存款存摺附卷可憑。
  (八)綜上所述，被告己○○雖於八十八年八月二十七日與其父董文卿，為案外人戊○○解決與案外人吳忠諶間之債務糾紛，代為清償債務後，介入昇機公司帳務之管
    理，並將應收帳款及盈餘以清償案外人戊○○所欠之債務等情，咸堪認定。
八、然縱使被告己○○依據與案外人戊○○之約定，代案外人戊○○清償債務後，管
    理昇機公司之帳務，而昇機公司名義登記負責人一直均係為案外人戊○○，並未
    作任何變更登記之手續，悉如前述，是被告己○○殊非昇機公司之事業主即明。
    第查，案外人戊○○於被害人李建忠發生死亡災害之職業災害後，旋即於警詢中
    自承︰渠係被害人李建忠之雇主，渠係昇機公司之負責人等語綦詳；共同被告黃
    耀興於警詢中供承︰被害人李建忠被電解板壓倒時，同事找老闆戊○○出來，發
    動賓士自用小客車，伊與其他同事將李建忠抱上車，‧‧‧等語甚明，證人即昇
    機公司員工宋顯權於八十九年八月三十日偵查中到場結證稱︰伊於八十八年十月
    間，在戊○○處工作等語；證人即昇機公司會計丁○○於九十年五月二十九日本
    院另案（八十九年度訴字第二四六七號）審理中到庭證稱︰黃耀興是戊○○在案
    發前一、二個月所僱用，昇機公司平常的管理都是戊○○在負責，而己○○有時
    每日、或隔二、三日來一次，每次時間也不一定等語至明。職是，案外人戊○○
    顯係昇機公司實際經營之負責人，並對於勞動之場所負責現場指揮、監督、統籌
    分派及安全維護之工作，顯見案外人戊○○非但係昇機公司登記名義之負責人，
    且就本件勞動場所係負責現場指揮、監督及統籌分派工作之人，渠為勞工安全衛
    生法第二條第二項所稱之雇主顯可認定，本院八十九年度訴字第二四六七號及臺
    灣高等法院高雄分院九十年度上訴字第一一二九號均同此認定；至被告己○○就
    本件死亡災害之職業災害部分，洵難逕謂係事業主或事業之經營負責人，堪可認
    定，故尚難遽以勞工安全衛生法第三十一條第一項之刑罰規定繩以被告己○○。
九、至被告己○○於本件死亡災害之職業災害發生前後，咸未在昇機公司工廠內，亦
    非現場之負責人，且非實際操作起重機之人，當無應注意並能注意對於起重機之
    吊鉤或吊具，未有防止吊舉中所吊物體脫落之裝置，以防止機械、器具、設備所
    引起之危害等義務，即未有違反此一義務而讓共同被告黃耀興不注意使用有鬆散
    及局部硬化之纖維索之情事，乃當然之理。
十、職是之故，本案被告己○○涉犯有刑法第二百七十六條第二項之業務過失致人於
    死及違反勞工安全衛生法第三十二條第一項第一款等罪嫌部分，經查並無任何適
    合於被告己○○犯罪事實認定之證據，調查證據方法咸已窮盡，悉如前述，而被
    告己○○被訴右揭等罪嫌，尚屬不能證明，而被告並無自證無罪之義務，是被告
    己○○否認犯罪所持之辯解，縱無可取，仍不得因此資以為反證其犯罪之論據；
    且訴訟上證明之資料，須通常一般之人均不致於有所懷疑，而得確信其為真實之
    程度者，始得據為有罪之認定。刑事訴訟之被告依法並無自證無罪之義務，若控
    罪所憑之積極證據，在生活經驗上尚不足以排除其他有利被告之合理推斷，致不
    足以證明犯罪事實時，仍不能因被告否認犯罪之辯解不成立，資為被告不利認定
    ，最高法院迭著有九十一年度臺上字第一五三六號、九十年度臺上字第七三一四
    號、第六五五五號、第六二二○號、第六二二一號、第四五一三號、第三八八五
    號、第一一二三號、九十年度臺非字第二四一號、八十八年度臺上字第二六○七
    號、八十七年度臺上字第三四七一號刑事判決在案足資參照。是揆諸首揭條文及
    說明，被告己○○被訴業務過失致人於死及違反勞工安全衛生法第三十二條第一
    項第一款等犯行既屬不能證明，自應為被告己○○無罪判決之諭知，以免冤抑。
據上論斷，應依刑事訴訟法第三百四十三條、第三百零一條第一項，判決如主文。
中      華      民      國    九十一    年      八      月     十三     日
                                  臺灣高雄地方法院刑事第二庭
                                      法  官    劉定安
右正本證明與原本無異。
如不服本判決，應於判決送達後十日內，向本院提出上訴狀。
                                      書記官    蔡莉娟
中    華    民    國      九十一      年      八      月      十九      日
